臺灣高等法院花蓮分院刑事判決　　　　　　　　　　九十一年度交上易字第一三號
　　上訴人即被告　甲○○
右上訴人因過失傷害案件，不服臺灣台東地方法院九十年度交易字第九八號中華民國
九十一年三月十一日第一審判決（起訴案號：臺灣台東地方法院檢察署九十年度偵字
第二一六三號）提起上訴，本院判決如左：
    主  文
上訴駁回。
甲○○緩刑貳年。
    事實及理由
一、本案經本院審理結果，認第一審以上訴人即被告甲○○觸犯刑法第二百八十四條
    第一項前段之過失傷害罪，判處拘役四十日，如易科罰金以三百元折算一日，認
    事用法及量刑均無不當，應予維持，並引用第一審判決書記載之事實、證據及理
    由。
二、被告上訴辯稱：本件車禍係告訴人乙○○騎乘機車突然衝出來撞伊，伊並無過失
    ，應為無罪之諭知云云。姑不論被告已於原審審理時坦承其亦有過失之責（見原
    審卷第二十一頁），細稽卷附車禍現場照片亦可明顯查知其車損情形，係在右前
    保險桿至右前車門之間，分別有右前保險桿毀損、右前葉子鈑凹陷、右後視鏡脫
    落及右前車門凹陷四處，且由被告汽車右前保險桿具有明顯擦痕（應係最初接觸
    點）之情形以觀（見警訊卷第九、十頁），兩車應屬擦撞肇事，並非如被告所言
    係告訴人騎機車撞伊車，則被告對於本件事故之發生自有過失，況被告於九十一
    年五月二十一日本院審理時自承其當時車速約四十公里左右，顯見其通過無號誌
    交岔路口並未減速慢行，情極明灼；而被告及告訴人雙方之肇事責任，業經台灣
    省花東區車輛行車事故鑑定委員會鑑定明確，有該委員會鑑定意見書乙份附卷可
    稽（見原審卷第十一、十二頁）。原審採證翔實且符合證據法則，認事用法俱無
    違誤，又原審於量刑時業已審酌被告過失程度（肇事次因）、造成告訴人受傷程
    度、肇事後自首並接受裁判等一切情狀，暨告訴人騎乘機車行經無號誌交岔路口
    未暫停讓幹線道車先行，亦與有過失（肇事主因）之情形，亦難認原審量刑有何
    不當。被告所辯伊無過失云云，自無可採，其上訴為無理由，應予駁回。次查被
    告前未曾受有期徒刑以上刑之宣告，有台灣高等法院被告全國前案紀錄表乙紙附
    卷可稽（見原審卷第七頁），況被告事後已與告訴人達成民事和解，賠償其所受
    之損害，有台東縣台東市調解委員會調解書乙紙附於本院卷足憑，具見被告尚有
    悔意及彌補損害之心，本院因認原審所宣告之刑，以暫不執行為適當，乃併宣告
    緩刑二年，以勵自新。又本件事證已極明朗，被告聲請傳喚證人即其配偶林春妹
    到庭作證，核無必要，爰不予傳喚，併此敘明。
據上論斷，應依刑事訴訟法第三百六十八條、第三百七十三條，刑法第七十四條第一
款，判決如主文。
本案經檢察官崔紀鎮到庭執行職務。
中      華      民      國    九   十   一    年     六    月     五    日
                                  審判長法官    吳  鴻  章
                                        法官    林  慶  煙
                                        法官    張  健  河
右正本證明與原本無異。
本件不得上訴。
                                      書記官    哈  廣  明
中      華      民      國    九   十   一    年     六    月     五    日
